臺灣高雄地方法院刑事判決　　　　　 100年度審易字第1399號
公　訴　人　臺灣高雄地方法院檢察署檢察官
被　　　告　陳弘晉
上列被告因竊盜案件，經檢察官提起公訴（100 年度偵字第1185
4 號），被告於準備程序中就被訴事實為有罪之陳述，經本院告
知簡式審判程序之旨，並聽取被告與公訴人之意見後，本院裁定
進行簡式審判程序，判決如下：
    主  文
陳弘晉犯攜帶兇器竊盜罪，累犯，處有期徒刑捌月。
    事實及理由
一、犯罪事實：
    陳弘晉前於民國96年、97年間，因施用毒品案件，分別經最
    高法院以97年度臺上字第2421號判決處有期徒刑8 月確定、
    本院以97年度審訴字第4802號判決處應執行有期徒刑9 月確
    定，上開各罪接續執行、假釋並付保護管束，於99年3 月7
    日保護管束期滿、未經撤銷假釋而視為執行完畢。詎其猶不
    知悔改，基於意圖為自己不法所有之竊盜犯意，於100 年1
    月11日下午10時許，攜帶其所有而客觀上得以危害他人生命
    、身體可供兇器使用之螺絲起子1 支，至吳貞瑩所有、平日
    無人居住位於高雄市前鎮區○○○街25號之房屋，以上開螺
    絲起子撬開房屋後門後，進入屋內竊取吳貞瑩所有之K 金戒
    指1 只、耳環3 個、冰種玉菩薩2 個（共計價值約新臺幣4
    萬元），得手後即變現以供花用。嗣經吳貞瑩於同年月12日
    至前開房屋巡視時，發覺遭竊而報警，經警在屋內2 樓抽屜
    採得可疑指紋送驗後，比對係陳弘晉之左姆指指紋而查悉上
    情。
二、證據：
    上開犯罪事實，有下列證據可資證明：
  (一)證人即被害人吳貞瑩於警詢中之指述。
  (二)高雄市政府警察局前鎮分局刑案現場勘察報告、內政部警政
    署刑事警察局鑑定書各1 份、現場採證照片16張。
  (三)被告之自白。
三、應適用之法條：
  (一)被告行為後，刑法第321 條已於100 年1 月10日修正，並於
    100 年1 月28日公布生效，新修正刑法第321 條除就原條文
    第1 項第1 款刪除「夜間」之構成要件外，原法定刑「6 月
    以上、5 年以下有期徒刑」，修正後提高為「6 月以上、5
    年以下有期徒刑，得併科新臺幣10萬元以下罰金」，是比較
    修正前、後之法條規定，新法並非有利於被告，自應適用本
    件被告行為時即修正前之規定加以處罰。
  (二)又按修正前刑法第321 條第1 項第3 款攜帶兇器加重竊盜罪
    ，係以行為人攜帶兇器為其加重條件，此所謂兇器，其種類
    並無限制，凡客觀上足對人之生命、身體、安全構成威脅，
    具有危險性之兇器均屬之，且祇須行竊時攜帶此種具有危險
    性之兇器為已足，並不以攜帶之初有行兇之意圖為必要（最
    高法院79年臺上字第5253號判例意旨參照）。查，被告犯本
    件竊盜犯行所攜帶之螺絲起子1 支，前端為鐵製品、可單手
    持握，長度約25公分等情，有本院100 年5 月19日準備程序
    筆錄可參，足認該螺絲起子係質地堅硬且尖銳之物，客觀上
    可對人之生命、身體、安全構成威脅，具有危險性，要屬修
    正前刑法第321 條第1 項第3 款所定兇器無訛。又被告雖於
    100 年1 月11日下午10時許之夜間，侵入被害人吳貞瑩所有
    之房屋內行竊，惟本件遭竊之房屋平日無人居住，被害人有
    時會回去巡視等節，業經被害人陳述明確，是本件被告行竊
    之處所，既非供日常居住之場所，平日亦無人在內，自有別
    於修正前刑法第321 條第1 項第1 款所稱之住宅或現有人居
    住建築物，附此敘明。
  (三)是核被告上開所為，係犯修正前刑法第321 條第1 項第3 款
    之攜帶兇器竊盜罪。又被告前有如犯罪事實欄所述經判處有
    期徒刑並執行完畢之情形，此有臺灣高等法院被告前案紀錄
    表在卷可佐，其於徒刑執行完畢5 年之內故意再犯本件有期
    徒刑以上之罪，為累犯，應依法加重其刑。
四、科刑：
  (一)爰審酌被告正值青壯之年，有工作能力，竟不思以正途取財
    ，竟任意竊取他人財物，損及他人財產法益，所為實不足取
    ，且被告前有施用毒品前科及執行紀錄，有被告院內裁判案
    件紀錄表及前揭臺灣高等法院被告前案紀錄表附卷可參，足
    見其平日素行非佳；惟念及被告犯後已坦承犯行、所竊取財
    物價值均非甚鉅，並綜合考量被告係高中肄業、職業工、家
    境勉持（見警卷教育程度欄、職業欄及家庭經濟狀況欄之記
    載），及其業與被害人吳貞瑩以4 萬元達成調解及分期償還
    等情，有本院100 年5 月19日調解筆錄在卷可憑，與上開犯
    罪情節等一切情狀，認檢察官求處被告應處以有期徒刑8 月
    等語，尚屬適當，爰量處如主文所示之刑，以資懲儆。
  (二)未扣案之螺絲起子1 支，雖為被告所有，且係供本件竊盜犯
    行所用之物，此經被告自承在卷，然因未據扣案，且已遭被
    告丟棄，亦經被告所自承，為免日後執行困難，爰不予宣告
    沒收，附此敘明。
據上論斷，應依刑事訴訟法第273 條之1 第1 項、第284 條之1
、第299 條第1 項前段，修正前刑法第321 條第1 項第3 款、刑
法第2 條第1 項前段、第47條第1 項，判決如主文。
本案經檢察官李怡增到庭執行職務。
中    華    民    國   100    年    6     月    2     日
                  刑事第十庭  法  官    呂明燕
以上正本證明與原本無異。
如不服本判決應於收受送達後10日內向本院提出上訴書狀，並應
敘述具體理由；如未敘述上訴理由者，應於上訴期間屆滿後20日
內向本院補提理由書（均須按他造當事人之人數附繕本）「切勿
逕送上級法院」。
中    華    民    國   100    年    6     月    2     日
                              書記官    張琇晴
附錄：本件論罪科刑法條
修正前中華民國刑法第321條
犯竊盜罪而有左列情形之一者，處 6 月以上、 5 年以下有期徒
刑：
一、於夜間侵入住宅或有人居住之建築物、船艦或隱匿其內而犯
之者。
二、毀越門扇、牆垣或其他安全設備而犯之者。
三、攜帶兇器而犯之者。
四、結夥三人以上而犯之者。
五、乘火災、水災或其他災害之際而犯之者。
六、在車站或埠頭而犯之者。
前項之未遂犯罰之。